臺灣高等法院臺中分院刑事判決　　　　　民國九十一年度上易字第三五二號
　　上　訴　人
　　即自 訴 人　丁○○
　　被　　　告　甲○○
　　　　　　　　丙○○
　　　　　　　　戊○○
右上訴人因自訴被告等詐欺案件，不服臺灣臺中地方法院中華民國九十年十二月二十
六日第一審判決（民國九十年度自字第六四九號），提起上訴，本院判決如左：
    主      文
原判決撤銷。
本件免訴。
    理      由
一、按案件曾經判決確定者，應諭知免訴之判決，刑事訴訟法第三百零二條第一款定
    有明文。又對於曾經判決確定之案件，重行提起自訴，雖所訴之罪名不同，而事
    實內容則完全一致，仍不失其案件之同一性，自應諭知免訴之判決，最高法院四
    十六年台上字第一五○六號亦可資參照。
二、自訴意旨略以：乙○○於民國八十五年七月間，叫林子卿拿一些偽造的單據給自
    訴人丁○○，並轉述乙○○的話說：「乙○○要求你結帳」等語，迄八十七年九
    月十六日，乙○○夥同被告甲○○、丙○○及戊○○前來自訴人丁○○住處，要
    求自訴人丁○○還錢，並說金額項目早就叫林子卿拿來了。八十七年九月十七日
    ，被告甲○○、丙○○及戊○○自行前往自訴人丁○○住處要脅還錢，被告甲○○並且留下一個行動電話號碼0000－000000，要自訴人丁○○必須與
    其聯絡，在自訴人丁○○與被告甲○○通話時，被告甲○○謊稱叫「陳清水」。
    八十七年九月二十一日，被告甲○○、丙○○及戊○○又前來要脅還錢。八十七
    年九月二十四日，被告甲○○再次要脅還錢，因被告人多勢眾，自訴人丁○○不
    得已按照被告甲○○所寫的字條付款。八十七年九月二十七日，被告甲○○、丙○○及戊○○前來向自訴人丁○○收取支票，並堅稱是乙○○委託的代理人，可
    全權處理，因而自訴人丁○○迫於無奈，如數交付每張面額各為新台幣（下同）
    二十萬元之支票五張給被告甲○○、丙○○及戊○○。惟自訴人丁○○發現被告
    甲○○、丙○○及戊○○係假冒受乙○○之委託，且被告甲○○、丙○○及戊○○於收取支票後並未交付給乙○○，此觀諸乙○○所寫書狀中表示未委託被告甲○○等三人收取支票，及其最後亦未收到支票自明。因認被告甲○○、丙○○及
    戊○○均涉有刑法第三百三十九條第一項之詐欺取財罪嫌云云。
三、經查，自訴人曾以上開事實，分別自訴被告等人涉犯恐嚇取財，業經原審法院於
    八十九年一月三日，八十九年十一月二十日分別以八十六年自字第九九三號，八
    十九年自緝字第四五六號判決無罪，嗣經上訴後，亦經本院先後於八十九年九月
    十四日，九十年八月二十二日，以八十九年上易字第六一三號，九十年上易字第
    二十七號判決上訴駁回，而告確定，有各該判決正本在卷可稽。茲自訴人再以詐
    欺為由，提起自訴，其所訴恐嚇取財與詐欺之內容相同，無非罪名各異而已，自
    不能謂其自訴之詐欺案件非曾經判決確定。同一案件既經判決確定，揆諸首揭說
    明，自應諭知免訴，原審不察，猶為實體上之判決，核有違誤。上訴人即自訴人
    上訴意旨請求應對被告論罪科刑，雖無理由，然原審判決既有未當，自應由本院
    予以撤銷，改判如主文第二項所示。
四、被告丙○○、戊○○經合法傳喚無正當理由不到庭，爰不待其陳述逕行判決。
據上論斷，應依刑事訴訟法第三百六十九條第一項前段、第三百六十四條、第三百四
十三條、第三百零二條第一款、第三百七十一條，判決如主文。
中      華      民      國　  九十一     年      四       月   二十三   日
                                   臺灣高等法院臺中分院刑事第七庭
                                   　　　審判長法  官　林  榮　龍
                                   　　　　　　法  官  謝  說  容
                                   　　　　　　法　官  黃  日  隆
右正本證明與原本無異。
不得上訴。
                                               書記官  林  端  容
中      華      民      國　  九十一     年      四       月   二十四   日
           　　　　　Ｆ
